臺灣臺中地方法院臺中簡易庭民事判決
111年度中簡字第2616號
原      告  賀小利  
被      告  歐濬徹  
上列當事人間損害賠償事件，原告就本院111年度金訴字第467號
刑事案件提起附帶民事訴訟（111年度附民字第755號），經本院
刑事庭裁定移送前來，於民國111年10月13日言詞辯論終結，本
院判決如下：
    主      文
被告應給付原告新臺幣貳拾壹萬貳仟元及自民國一一一年六月七
日起至清償日止，按年息百分之五計算之利息。
訴訟費用由被告負擔。
本判決得假執行。
    事實及理由
一、原告主張：被告依其智識程度與社會生活經驗，明知如任意
    提供金融機構帳戶予他人使用，很可能遭他人利用作為收受
    詐欺取財犯罪所得之工具，並隱匿詐欺犯罪所得去向，進而
    對詐欺取財、洗錢正犯所實行之犯行施以一定助力，因真實
    姓名年籍不詳綽號「阿德」之男子向其租用帳戶，竟基於幫
    助他人詐欺取財及隱匿詐欺犯罪所得去向之不確定故意，於
    民國110年3月23日，依「阿德」指示，先後前往台新國際商
    業銀行（下稱台新銀行）台中分行及國泰世華商業銀行（下
    稱國泰世華銀行），為其申辦之台新銀行南屯分行000-0000
    0000000000號帳戶（下稱系爭台新帳戶）及國泰世華銀行西
    台中分行帳號000-000000000000號帳戶（下稱系爭國泰世華
    帳戶）辦理網路銀行功能及設定約定轉帳帳戶後，旋即在臺
    中市西屯區某處，將系爭2帳戶之存摺、提款卡（含密碼）
    、網路銀行帳號（含密碼），提供予「阿德」，並當場收取
    新臺幣（下同）1萬5000元之報酬。「阿德」取得系爭2帳戶
    資料後，即與所屬詐欺集團成員共同基於意圖為自己不法所
    有，基於詐欺取財與一般洗錢之犯意聯絡，於110年1月26日
    透過Facebook Messenger（使用暱稱「陳志彬」）結識原告
    ，再透過通訊軟體LINE聯繫原告，佯稱：可加入海外房地產
    投資，並透過預付訂金保留預購權云云，原告因而陷於錯誤
    ，依詐欺集團成員之指示於110年3月24日11時49分許，匯款
    21萬2000元至系爭國泰世華帳戶，詐欺集團再將原告匯入之
    款項轉匯至永豐銀行000-00000000000000號帳戶，藉以隱匿
    詐欺犯罪所得之去向。嗣因原告發現受騙並報警處理。爰依
    民法侵權行為法律關係，請求被告賠償原告21萬2000元等語
    。並聲明：被告應給付原告21萬2000元及自起訴狀繕本送達
    翌日起至清償日止，按年息百分之5 計算之利息。
二、被告則以：錢不是被告拿的等語置辯，答辯聲明：駁回原告
    之訴。
三、原告主張之事實為被告所不爭執，被告涉嫌詐欺等案件，經
    本院111年度金訴字第467號刑事判決判處被告幫助犯洗錢防
    制法第14條第1項之一般洗錢罪（同時犯幫助詐欺取財等罪
    、從一重處斷），有上開刑事判決在卷可考（見卷第15-54
    頁），原告主張之事實自堪認為真正。按因故意或過失，不
    法侵害他人之權利者，負損害賠償責任；數人共同不法侵害
    他人之權利者，連帶負損害賠償責任；造意人及幫助人，視
    為共同行為人，民法第184條第1項前段、第185條第1項前段
    、第2項定有明文。被告幫助詐騙集團成員不法詐取原告款
    項21萬2000元，原告請求被告如數賠償，自屬有據。
四、末按「給付無確定期限者，債務人於債權人得請求給付時，
    經其催告而未為給付，自受催告時起，負遲延責任。其經債
    權人起訴而送達訴狀，或依督促程序送達支付命令，或為其
    他相類之行為者，與催告有同一之效力。」，「遲延之債務
    ，以支付金錢為標的者，債權人得請求依法定利率計算之遲
    延利息。但約定利率較高者，仍從其約定利率。」，民法第
    229條第2項、第233條第1項定有明文。原告所提刑事附帶民
    事起訴狀繕本於111年6月6日送達被告（送達證書見附民卷
    第11頁），被告自受起訴狀送達時起負遲延責任，並應自翌
    日起加付法定遲延利息。
五、從而，原告本於侵權行為法律關係（民法第184條第1項、第
    185條規定），請求被告給付原告21萬2000元及自起訴狀繕
    本送達翌日即111年6月7日起至清償日止，按年息百分之5計
    算之利息，為有理由，應予准許。
六、本件係就民事訴訟法第427條第1項訴訟適用簡易程序為被告
    敗訴之判決，爰依民事訴訟法第389條第1項第3 款規定，依
    職權宣告假執行。
七、據上論結，本件原告之訴為有理由，依民事訴訟法第436條
    第2項、第78條、第389條第1項第3款，判決如主文。
中　　華　　民　　國　　111 　年　　11 　　月　　3　　日
                  臺灣臺中地方法院臺中簡易庭
                                  法  官  熊祥雲
以上正本係照原本作成。
如不服本判決，應於送達後20日內，向本院提出上訴狀並表明上
訴理由，如於本判決宣示後送達前提起上訴者，應於判決送達後
20日內補提上訴理由書（須附繕本），如委任律師提起上訴者，
應一併繳納上訴審裁判費。
中　　華　　民　　國　　111 　年　　11 　　月　　3　　日
                                  書記官  王麗麗